【裁判字號】    96,交聲,1482
【裁判日期】    970218
【裁判案由】    聲明異議
【裁判全文】
臺灣高雄地方法院交通事件裁定        96年度交聲字第1482號
原處分機關  交通部公路總局高雄區監理所
異  議  人
即受處分人  乙○○
上列異議人因違反道路交通管理處罰條例案件，對於交通部公路
總局高雄區監理所民國96年11月9 日所為之處分（高監營裁字第
裁80-NO0000000號）聲明異議，本院裁定如左：
    主  文
異議駁回。
    理  由
一、異議意旨略以：異議人乙○○於民國96年8 月27日21時25分
    許，在高雄縣湖內鄉○○路124 號前，為警以異議人飲酒後
    呼氣酒精濃度達每公升0.54毫克，仍酒後騎乘車號OEJ-489
    號重型機車為由，予以製單舉發。然當時係因警方攔查另名
    酒醉駕車騎士葉福欽，聲音喧嘩，異議人基於好奇心驅使，
    乃與友人甲○○站在上開和平路124 號騎樓前觀看，距警方
    攔檢葉福欽之地點約有6 間民宅之遠，嗣葉福欽於臨上警車
    之際逃脫，警方追捕未有所獲，於返回警車之時，行經異議
    人所立之處，突以異議人酒後駕車為由，欲將異議人押入警
    車帶回警局，異議人驚恐之虞，向警方表示僅於當日下午與
    友人小酌，並出示身分證件表示非該酒駕之行為人，係出於
    好奇心，站在騎樓下觀看，並無飲酒且駕車之事實，然警方
    仍施以強制手段，將異議人帶回警局進行酒測，顯非適法，
    異議人自始並未駕駛任何動力汽機車於道路上，或有飲酒後
    駕車致生公共危險之行為，實係警員追捕葉福欽未獲，始無
    端將異議人押入警車戴罪充數，為此，爰依法聲明異議，請
    求撤銷原處分云云。
二、按汽車駕駛人飲用酒類後其吐氣所含酒精濃度超過每公升0.
    25毫克者，不得駕車，道路交通安全規則第114 條第2 款定
    有明文。而依該規則第2 條第1 款規定，該規則所規範之汽
    車，包含機器腳踏車在內，故機車駕駛人亦應遵守上揭規定
    。又汽車駕駛人，駕駛汽車經測試檢定有酒精濃度超過規定
    標準者，處新台幣（下同）15,000元以上60,000元以下罰鍰
    ，並當場移置保管其車輛及吊扣其駕駛執照1 年，道路交通
    管理處罰條例第35條第1 項第1 款亦有明定。
三、訊據異議人固坦承其於上開時間，經警測得呼氣酒精濃度達
    每公升0.54毫克之事實，惟矢口否認有何騎車行為，而執前
    開情詞置辯。經查：
（一）異議人於96年8 月27日21時25分許，在高雄縣湖內鄉○○
      路124 號前，遭警以酒後駕駛為由加以盤查，並帶回警局
      施以酒測，測得其呼氣酒精濃度達每公升0.54毫克等事實
      ，為異議人所不爭執，並經證人即本件舉發警員蔡宗宏到
      庭證述無訛，是此部分事實，足堪認定。
（二）本件舉發經過，業據證人蔡宗宏到庭結證：當時我與林俊
      甫巡官執行取締酒駕勤務，駕駛巡邏車由湖內鄉○○路往
      竹滬方向行駛時，看到對向車道機車騎士葉福欽與異議人
      臉色有點喝酒的樣子，異議人騎乘機車在葉福欽後面，於
      是我們迴轉加以攔查，在和平路120 號前攔下葉福欽，異
      議人隨即在攔查地點後方約10公尺處停車，我們對葉福欽
      實施酒測，測得酒測值為每公升0.8 毫克後，即對異議人
      進行盤查，但異議人不肯接受酒測，於是請異議人返回派
      出所，後來異議人經妻子勸導後同意酒測，酒測值為每公
      升0.54毫克，我們遂予舉發，我們雖然沒有在異議人行駛
      中將其攔下，但異議人明明騎車在葉福欽後面，看到我們
      攔下葉福欽之後才停車，異議人有騎乘機車之行為等語明
      確。
（三）異議人雖辯稱其當時並未騎乘機車在葉福欽後面云云，並
      請求傳訊其友人甲○○，惟證人甲○○於本院證稱：當晚
      我是騎機車到和平路上之中藥房（即本件舉發地點和平路
      124 號）買藥，看到異議人站在中藥房外面，我停下來與
      異議人講幾分鐘話後，進去買藥，買藥時聽到外面有吵鬧
      走出來看，看到警員把異議人架往巡邏車，之後我又進去
      買藥；我不知道異議人當時為何為站在中藥房外面，異議
      人身上有酒味，但說話很正常，中藥房外面有停機車，我
      不知道異議人騎哪一台等語，而異議人對此亦自承：當時
      我是騎機車到中藥房要買疏通筋骨的藥，才碰到甲○○，
      有跟甲○○在那裡講一下話等語，足見證人甲○○所見聞
      者，應係異議人騎乘機車至上開和平路124 號，停妥車輛
      站在該處後所發生之事實，至異議人抵達和平路124 前，
      是否騎乘機車在葉福欽後面，並非證人甲○○所得知悉，
      是證人甲○○與蔡宗宏所證，並無衝突扞格之處。況據異
      議人自稱：我是喝完啤酒1 小時後才騎機車到中藥房買藥
      ，停車後進去騎樓，然後遇到甲○○等語，益徵異議人確
      有飲酒後騎乘機車之行為至明。
（四）綜上，異議人辯稱其並未酒後騎車云云，並無可採，其於
      飲酒後呼氣酒精濃度已逾法定標準，仍騎乘機車行駛於道
      路之事實，洵堪認定。原處分機關以異議人違規事實明確
      ，依道路交通管理處罰條例第35條第1 項第1 款規定，裁
      處異議人罰鍰30,000元、吊扣駕駛執照12個月等處分，於
      法有據，異議人執前開情詞聲明異議，為無理由，應予駁
      回。
四、據上論斷，依道路交通案件處理辦法第19條，裁定如主文。
中    華    民    國    97    年    2     月    18    日
                  交通法庭  法  官  周宛瑩
以上正本，係照原本作成，證明與原本無異。
如不服本裁定應於送達後5日內向本院提出抗告狀。
中    華    民    國    97    年    2     月    20    日
                            書記官  彭帥雄


司法院資訊處製作；財團法人民間司法改革基金會備份。
